【裁判字號】    99,交聲,823
【裁判日期】    990610
【裁判案由】    聲明異議
【裁判全文】
臺灣高雄地方法院交通事件裁定         99年度交聲字第823號
原處分機關  交通部公路總局高雄區監理所
異  議  人
即受處分人  甲○○
上列異議人即受處分人因道路交通管理處罰條例案件，對於交通
部公路總局高雄區監理所99年3 月12日所為之處分（原處分：高
監營裁字第裁80-N00000000號），聲明異議，本院裁定如下：
    主  文
異議均駁回。
    理  由
一、原處分意旨略以：異議人即受處分人甲○○於民國98年2 月
    11日11時45分許，騎乘車牌號碼XOR-197 號普通重機車，行
    經高雄縣大寮鄉○○○路與自由路之有燈光號誌管制之交岔
    路口時闖紅燈，經現場執行交通勤務之員警鳴笛攔停，竟拒
    絕停車接受稽查而逃逸，遂依道路交通管理處罰條例第53條
    第1 項、第60條第1 項、第63條第1 項之規定，分別裁處罰
    鍰新臺幣（下同）1,800 元及3,000 元，並各記違規點數3
    點及1 點等語。
二、異議意旨略以：異議人於99年2 月11日11時45分許，固有騎
    乘普通重機車行經高雄縣大寮鄉○○○路與自由路口，惟並
    未有闖紅燈之違規行為，又員警攔停異議人時，異議人亦馬
    上將上開重機車停放於路旁以配合員警，由於異議人當時並
    無看到紅燈，也未看到員警攔檢，盤查過程乃與員警有所爭
    執，然異議人並未拒絕停車接受稽查而逃逸，爰聲明異議請
    求撤銷原處分等語。
三、按汽車駕駛人，行經有燈光號誌管制之交岔路口闖紅燈者，
    處新臺幣（下同）1,800 元以上5,400 元以下罰鍰，記違規
    點數3 點，道路交通管理處罰條例第53條第1 項、第63條第
    1 項第3 款分別定有明文。又按汽車駕駛人，駕駛汽車有違
    反本條例之行為，經交通勤務警察或依法令執行交通稽查任
    務人員制止時，不聽制止或拒絕停車接受稽查而逃逸者，除
    按各該條規定處罰外，處3,000 元以上6,000 元以下罰鍰，
    並記違規點數1 點，同條例第60條第1 項、第63條第1 項第
    1款亦分別定有明文。
四、經查：
（一）異議人於99年2 月11日11時45分許，騎乘車牌號碼為XOR-
      197 之普通重機車，行經高雄市大寮鄉○○○路與自由路
      口，並沿鳳林四路直行後，遭員警攔停，並製單舉發異議
      人闖紅燈及拒絕停車接受稽查而逃逸等情，業據異議人所
      不爭執，且有高雄縣政府警察局99年2 月11日高警交字第
      N00000000 號舉發違反道路交通管理事件通知單、交通部
      公路總局高雄區監理所99年3 月12日高監營裁字第裁80-N
      00000000號違反道路交通管理事件裁決書各1 紙附卷可憑
      ，是此部分事實，堪信為真。
（二）異議人雖辯稱：伊未闖越紅燈，且伊聽到有人叫伊，回頭
      看後，警察說伊闖紅燈，伊就馬上停下來了云云，惟稽之
      證人即本案製單舉發異議人前開違規行為之員警黃德洲於
      本院調查程序中具結證稱：當天是伊執行巡邏勤務，伊在
      鳳林四路、自由路口發現異議人在對向車道，因當時紅燈
      ，大家都在停紅燈，只有異議人直行闖紅燈並未停止，伊
      發現後即迴轉到對向車道，鳴笛示意異議人停下來，異議
      人還是不停，伊鳴笛3 次後，異議人才停下來，異議人違
      規當時確實為紅燈狀態，因為伊緊跟在異議人車後，伊有
      說「停車、停車」，異議人約距離一百公尺後才停車等語
      （見本院卷第21頁反），參以異議人於本院99年4 月12日
      調查程序時自承：伊沒有看到紅綠燈，也不知道是否為綠
      燈等語（見本院卷第17頁），復佐以證人舉發異議人違規
      之時間為11時45分之日間時分，衡情應無誤判號誌之可能
      ，且證人身為警察人員，與異議人並不相識，復無怨隙，
      應無在執行交通勤務中，刻意捏造事實舉發素不相識、毫
      無冤仇之受處分人之必要，且其於負有具結義務並可能受
      刑法偽證罪處罰之情形下，仍於法庭為前揭證言，其證言
      之憑信性應可獲得擔保。再警員取締交通違規行為，本與
      民眾立於潛在之對立關係，為避免引發民怨或爭議，而影
      響自身勤務之執行及警方執法之威信，衡情應會謹慎將事
      ，在得以確定民眾違規事實之前提下，始予掣單舉發，堪
      認證人前開證詞，要非子虛。是異議人確有於上開時、地
      闖紅燈，並拒絕停車接受稽查而逃逸之違規行為，應足可
      採。
五、綜上所述，異議人於前揭時、地，騎乘重機車而有上開違規
    事實既可認定，則原處分機關據此並引用道路交通管理處罰
    條例第53條第1 項、第60條第1 項及第63條第1 項、違反道
    路交通管理事件統一裁罰基準及處理細則等規定，裁處異議
    人罰鍰4,800 元，並記違規點數4 點，於法尚稱妥適。異議
    人猶執前詞，指摘原處分不當，為無理由，應予駁回。
六、據上論斷，應依道路交通案件處理辦法第19條，裁定如主文
    。
中    華    民    國    99    年    6     月    10    日
                    交通法庭    法  官  簡佩珺
以上正本證明與原本無異。
如不服本裁定應於送達後5日內向本院提出抗告狀。
中    華    民    國    99    年    6     月    10    日
                                書記官  蕭家玲

司法院資訊處製作；財團法人民間司法改革基金會備份。
